臺灣新北地方法院民事裁定
110年度重訴字第670號
原      告  林文良  


            林秀真  


被      告  林宗圍  
            林宗朋  
            林吳月桂
            林宗和  
            林建宇（原名：林財源）

            林世欽  
            林宗己  
            林秀茂  

            林秀政  
            林秀財  
            李定雄  
            林龍郎  

            王林美保
            曾文耀  

            曾麟傑  

            曾馨嫻  
            曾馥怡  

            楊林裕鑾
            林鶴韻  

            游林桂蘭

            林冠富  
            林雅姿  
            林宜庸  
            林宗源  
            林宗智  
            林志榮  

            林義明  

            李茗智  

            張李足真

            林娟娟  

            林貴芬  
            林宗遠  


            林貴美(出境)


            林文明  
            林石村  
            林英子  

            甘永鳳  
            甘鴻聲  
            甘鴻強  
            甘四川  
            甘鴻英  
            甘鴻香  
            甘鴻梅  
            林宜誠（原名：林正治）

            林正泰  

            林建智  

            林秀蘭  

            林绣錦  
            林秀慎  


            林傳珍  

            詹林美玉
            楊林秋霞
            王志忠  
            王志揚  
            王志清  
            王淑芬  
            王淑娟  
            張林不  
            林傳家  
            林捷書(歿）
            周林春子
            林美治  
            林美梅  
            戴林阿惜
            林朝印  

            林宗振  
            林朝故  


            林興進  


            林旺    

            馬林來好
            林俊明(遷出國外)

            裴林寶利
            陳金春  
            林玉麟  

            林麗水  

            劉菊    
            陳劉香  

            葉美貴  
            林聖峰  
            林雪如  

            楊祖祥  
            鄧文清  

            林政雄  

            林德慶  

            林宗達  

            林金龍  

            陳林碧珠
            曹林麗雲
            林麗珠  
            阮林麗華
            陳羅濱  

            林偉琪  
            陳志源  


            林偉時  

            林珮君  

            林威丞  
            林敬翔  
            林世宏  
            林志龍  
            林正原  

            林博祥  
            林阿城  
            林龍定  
            林文進  

            林銘雄  
            林軒正  
            林律瑩  


            林律廷  
            林文顯  
            林于紘  

            林健全  

            林素蘭  
            林素菊  
            李家治  

            李家禧  

            李秀卿  


            唐翰禹  


            游弘宇  
            賴建至  
            林素英  
            黃守仁  
            林守勇  
            黃守信  
            林財利  
            黃碧霞  
            黃俊瑋  
            林光宏  
            林葦莛  
            林燕玲  
            林光芬  
            林淑美  

            林淑珠  
            林照清  
            林照傑  
            林芳玉  
            林芳存  
            林宗巽  
            林晉毅  

            謝文斌  
            林宗貞  
            林本仕  
            林青霞  
            林月癸  

            陳玉鳳  

            林琨正  
            林琨智  
            林妙臻  

            林弘乾  
            林清宏  
            林雅齡  
            劉林筆（歿）
            林聰敏  
            郭榮良  
            郭明甫  

            郭明宜  
            郭明萱  
            林發    
            陳泰誠  
            陳泰偉  
            陳怡蓁  
            黃智信  
            黃雪美  
            黃寶華  

            黃淑惠  
            林國勝  
            林來旺  
            林秀娥  
            林哲安  

            林忠誠  
            林意樺  
            林其蓁  
            林明輝  

            林呈豫  
            林宗城  

            林宗財（歿）
            林秋香  
            李燕玲  
            林陳碧霞

            林宗財  
            林宗杉  
            林宗利  
            林美華  
            林美嬌  

            林美滿  
            林招那  

            林美智  
            楊林津津

            林陳玉霞
            林己玄  
            林千弘  
            林招吟  
            林信宏  
            林靜嫻  
            林霞    
            陳林束  
            歐林鳳嬌
            林新高  
            王武雄  
            林宗昇  

            林美岑  

            林政宏  
            陳政偉  
            張金蓮  
            林文顯  
            林文煥  
            林秀麗  
            林秀紅  
            林文禧  
            林文淞  
            林文元  
            林月美  
            洪家星  
            洪家憲  
            蔡慧慈  
            陳壽財  
            何陳美英
            陳月蘭  
            陳妍霖  
            林修煥  
            林俊廷  

            林珊如  
            林靖芳  
            邱鐵雄  



            邱郁惠  
            林秀貞  
            林定    
            曾子珊  
            張婷婷  
            林靖雅  
            張祐綸  
            林禹良  
            黃菘滌  

            黃振峰  

            邱林淑瓔

            林宗冷  
            林春    

            林偉裕  
            賴忠孝  
            賴秋惠  
            余清池  
            余清良  
            許余寶蓮
            林俊輝  
            林俊明(遷出國外)
            林俊彥  
            林俊昱  
            林莉芬  
            陳聰明  
            林快    
            林世昌  

            林世雄  

            林錦淑  
            林美涵  
            林育卉  
            林貴順  
            林錦煌  

            林明和  
            李林秀  
            陳兼嘉  

            張陳桃  
            張林敏  
            呂鈶屏  
            呂文月  
            呂進益  

            呂進川  
            呂正雄  

            呂佳宗  

            呂蕙青  

            林快    
            林宗乾  
            林宗隆  
            林建豐  
            林宗源  

            林珠枝  
            林彩蓮  
            蘇家寅  
            蘇建嘉  
            蘇子玲  
            林洺鋐  
            林玉萍  
            林龍眼  
            林梁鑠  
            林峻賢  
            王林春枝
            程王錦珠
            卓林素蘭
            林梅真  
            林浚宏  
            陳水生  
            陳煒潔  
            陳姿縈  
            陳佩貞  
            林禎宬  
            林秀鳳  
            林加献  
            林進忠  

            劉永元  
            劉明忠  
            劉洧志  
            劉婉婷  
            劉素月  
            王維章  
            王廷頌  

            王世驥  

            林王寶鳳
            王淑如  

            林黎秋妹(出境)
            羅美娥  
            林宗寶  
            周桂英  
            林本福  
            林本進  
            林淑慧  
            林素娥  
            林雪子  
            林招子  
            陳堯寬  
            王陳素貞
            許水平  
            許登淵  
            許寶月  
            許思玲  
            陳契源  
            陳契龍  
            陳素華  
            陳素秋  
            蔡沛瑀  

            劉林月裡
            劉順良  
            劉順權  

            劉麗玲  
            劉麗青  

            楊通雄  

            洪麗慈  
            楊喜閔  
            楊喜潔  


            楊喜婷  
            劉貴    

            王左岑  
            劉曾阿員

            劉美女  
            劉宗宜  
            林宗雄  
            劉宗時  
            林通雄  

            阮建中  
            阮世富  
            阮孟貴  
            王光漢  
            許林却  
            許林彩瑞
            王仕堂  
            林禎川  
            林禎宬  
            林渝淇  
            林春代  


            林蔚松  
            林雅慧  
            林育姍  
            陳炳煌  
            許錦雲  

            許宏哲  
            邱宏志  

            邱宏順  
            邱宏裕  
            邱宏政  
            邱淑芬  
            邱淑芳  
            邱淑貞  
            林本智  
            譚啟俊  

            譚秀美  
            阮世華  

            林錫甫  

            林永立  
            劉順裕  
            何劉素卿

            劉素秋  
            林欣宜  

            林志佳  
            林鈺娟  
            林賴玉馨
            曾明輝  
            曾雅蘭  
            陳鍊生  

            陳鍊池  

            陳瑛瑛  
            林明恭  
            陳林寶釵

            林寶桂  
            林秀珠  
            林本志  
            林君鎮  
            林延勳  

            林育生  
            林長江  
            林政佑  


            林健煌  
            林冠佑  
            林惠卿  
            林欣諭  
            林本昱  
            林本源  
            林坤謀  

            林招治  
            王光慧  
            林秀玲  
            林彥孜  

            林本富  
            林君敏  

            林吳梅玉

            林鈞博  
            林育義  
            林育丞  
            吳建霖  
            林珮珍  
            林陳清梅
            林士乾  
            林士坤  
            林明玲  
            林正齊  
            林正國  
            林正芳  
            林淑慧  
            林欣妤  
            曾圓    
            林金枝  

            卓正得  
            卓正強  
            卓貴馨  
            卓家綺  
            林元親  

            王卓阿靜
            卓阿美  
            陳卓秀美
            曹永豐  
            曹貝如  
            曹怡婷  
            卓美莉  
            林張罔市
            林宗露  
            謝林女  
            耿梅桂  
            劉林清梅
            童林美雪
上列當事人間請求分割共有物事件，本院裁定如下：
    主  文
原告之訴駁回。
訴訟費用由原告負擔。
    理  由
一、按原告之訴，有當事人不適格之情形者，法院得不經言詞辯
    論，逕以判決駁回之，但其情形可以補正者，審判長應定期
    間先命補正，此參諸民事訴訟法第249條第2項第1款規定自
    明。次按，分割共有物之訴，須共有人全體參與訴訟，其當
    事人之適格始無欠缺（最高法院97年度台上字第2105號判決
    參照）。末按，法院裁判分割共有物而以原物分配於各共有
    人時，係使共有關係變更為單獨所有，其性質為共有人間應
    有部分之交換，自屬處分行為，如係變賣共有物而以價金分
    配於共有人，即係以處分共有物為分割之方法，均以共有人
    之處分權存在為前提，如果共有人就共有物並無處分權可資
    行使，法院即無從基此為裁判分割。是以，共有人中有人死
    亡時，於其繼承人未為繼承登記以前，不得分割共有物，應
    先行或同時請求該等繼承人辦理繼承登記，並合併對渠等為
    分割共有物之請求（最高法院69年台上字第1134號判決、69
    年台上字第1012號判決參照）。
二、查本件原告請求分割共有坐落於新北市○○區○○段○○○地號之
    土地（下稱系爭土地），惟本件訴訟並未以起訴時共有物之
    全體共有人為被告，依照前揭說明，其當事人適格即有欠缺
    。又本件原告僅請求就系爭土地為分割，尚未先行或同時請
    求共有人中有人死亡時之繼承人辦理繼承登記，則依前開說
    明，此部分未經辦理繼承登記時，法院尚無從為裁判分割。
三、本件原告起訴，未據於起訴狀上載明全體共有人為被告，也
    未請求死亡共有人之繼承人辦理繼承登記，經本院先後於民
    國110年10月29日、111年1月24日、111年3月17日三次命補
    正（補正期限分別為10日、30日、30日），該裁定均已送達
    原告，有送達證書在卷可稽。
四、原告逾期迄今均未依法補正，依民事訴訟法第249條第1項第
    6款、第95條、第78條，裁定如主文。
中　　華　　民　　國　　111 　年　　5 　　月　　24　　日
                  民事第三庭    法　官　劉以全
以上正本證明與原本無異
如不服本裁定應於送達後10日內向本院提出抗告狀，並應繳納抗
告費新臺幣1,000元整。
中　　華　　民　　國　　111 　年　　5 　　月　　24　　日
                                書記官　許慧禎